最　高　行　政　法　院　裁　定　　　　　　　　　　九十三年度裁字第四五四號
　　上　訴　人　甲○○
　　被 上訴 人　財政部高雄市國稅局
　　代　表　人　乙○○
右當事人間因綜合所得稅事件，上訴人對於中華民國九十一年十一月二十五日高雄高
等行政法院九十一年度簡字第二○九號判決，提起上訴，本院裁定如左：
　　主  文
上訴駁回。
上訴審訴訟費用由上訴人負擔。
　　理  由
一、按對於適用簡易程序之裁判提起上訴或抗告，須經本院許可，且該許可以訴訟事
    件所涉及之法律見解具有原則性者為限，行政訴訟法第二百三十五條定有明文。
二、本件上訴人對高雄高等行政法院九十一年度簡字第二○九號判決提起上訴，其上
    訴意旨略以：按財政部賦稅署七十七年十一月九日台稅一發字第七七○六六五八
    五一號函釋：「綜合所得稅租賃所得設算核定案件，納稅義務人如有異議時，稽
    徵機關應實地調查鄰近房屋之租金，作為核課之依據，即將設算租金與鄰近租金
    比較，高時改課，低時維持原核定。」意旨，本件經上訴人申請復查後，被上訴
    人依法自應實地調查最鄰近房屋之申報租金為依據，惟被上訴人不僅拒絕實地調
    查，且隨便引用情況、樓層不相當之鄰近五福二路四十一之一號、四十一之二號
    、四十五之一號等房屋作為依據，致核定之租金高於鄰近地區房屋申報之租金。
    又所謂鄰近房屋應指最鄰近且較相當房屋而言，查同棟大樓五樓之二房屋，八十
    七年申報之租金每月為新台幣（以下同）三○、○○○元，即每年三六○、○○
    ○元，加押租金之利息後，合計為三六三、五七○元，減除百分之四十三必要費
    用後租賃所得為二○七、二三五元，有被上訴人八十七年度自住房屋使用及租賃
    情形核定表可稽。訴願決定書稱：「查核定之租金並未高於鄰近地區房屋申報租
    金」一詞，益證應以申報租金為調整租金之依據。原審判決遽以本件依申報租金
    核算乃屬無據，判決駁回上訴人之訴，顯有違誤。再查上開房屋與系爭房屋相較
    ，兩者面積、結構、新舊程度相同，惟該屋所在樓層較系爭房屋為優，詎被上訴
    人核定系爭房屋租金高於該房屋，亦有未合云云。
三、經查上訴論旨所指各節，均係事實審法院本諸自由心證，依職權認定之事項，核
    與首揭規定「以訴訟所涉及之法律見解具有原則性者」之要件不符，本件上訴不
    應許可，應予駁回。又本件上訴既因法律見解不具有原則性而從程序駁回，上訴
    意旨所為其他主張，自毋庸論究，併予明。
四、依行政訴訟法第二百四十九條第一項前段、第一百零四條、民事訴訟法第九十五
    條、第七十八條，裁定如主文。
中　　華　　民　　國　　九十三　　　年　　　四　　　　月　　二十二　　　日
                    最 高 行 政 法 院  第 五 庭
                                審 判 長 法  官　　　趙　永　康
                                         法  官      蔡  進  田
                                         法  官　　　黃  璽  君
                                         法  官　　　鄭　淑　貞
                                         法  官　　　黃　合　文
右  正  本  證  明  與  原  本  無  異
　　　　　　　　　　　　　　　　　　　　 法院書記官　阮  桂  芬
中　　華　　民　　國　　九十三　　　年　　　四　　　　月　　二十二　　　日
